```{r setup}
source("dependencies.R")

data2004 <- read_dta("data/source/GSS2004.dta")

approach <- 'replic'
```

# Recodages

## Outcomes

Les données sont disponible dans le Replication Package téléchargeable ici : <https://journals.sagepub.com/doi/suppl/10.1177/0003122416663683/suppl_file/replication_package_online_supplements.zip>

Elles proviennent du module Identité Nationale, pp.96-109 du questionnaire disponible ici : <https://gss.norc.org/content/dam/gss/get-documentation/pdf/quex/2004%20GSS%20V6.pdf>

Ce module a seulement été administré à 1215 personnes.

Une difficulté est que les variables retournées par haven sont mixtes : numériques pour les réponses effectives, textuelles pour les types de NAs. Or, il serait dommage d'agréger directement les NAs, car certaines correspondes à des réponses effectives, avec la modalité can't choose. Il faut plusieurs conversions successives pour bien récupérer cette dernière. On la traite comme une modalité neutre, les échelles de Likert à 4 modalités passant ainsi à 5. On en profite pour standardiser les valeurs en les centrant sur 0, ainsi que les labels. On obtient deux nouvelles variables : l'une numérique correspondant à un score, l'autre factorielle.

```{r}
if (approach == 'replic') {
  mods <- c(1, 2, NA_real_, 3, 4)
  mods_q4 <- c(1:5, NA_real_)
  lbls <- c('Not at all', 'Not very much', 'Somewhat / fairly', 'Very much')
  lbls_q4 <- c('Not at all', 'Not very much', 'Neutral', 'Somewhat / fairly', 'Very much')
}

if (approach == 'own') {
  mods <- c(-2:2)
  mods_q4 <- c(-2:2, 0)
  lbls <- c('Not at all', 'Not very much', 'Can\'t choose', 'Somewhat / fairly', 'Very much')
  lbls_q4 <- c(lbls, 'Can\'t choose')
}
```

### Q.2

How close do you feel to...

a.  Your town or city

b.  Your state

c.  America

d.  North America

Modalités : Not close at all / Not very close / Can't choose / Close / Very close

B&D retiennent n'utilisent pas les items a (clsetown), b (clsestat) et d (clsenoam).

```{r}
q2_vars <- c('clseusa')
# if (approach == 'own') {q2_vars <- c(q2_vars, 'clsetown', 'clsestat', 'clsenoam')}
q2_vars_n <- paste0(q2_vars, "_n")

data2004 <- data2004 %>%
  mutate(across(all_of(q2_vars), 
                ~ as_factor(.))) %>%
  mutate(across(all_of(q2_vars), 
                ~ case_when(
                  . == 'VERY CLOSE' ~ mods[5],
                  . == 'close' ~ mods[4],
                  . == 'CANT CHOOSE' ~ mods[3],
                  . == 'NOT VERY CLOSE' ~ mods[2],
                  . == 'NOT CLOSE AT ALL' ~ mods[1],
                  TRUE ~ NA_real_),
                .names = '{.col}_n')) %>%
  mutate(across(all_of(q2_vars_n), 
                ~ factor(.,
                         levels = mods,
                         labels = lbls),
                .names = "{stringr::str_replace(.col, '_n$', '')}_f"))

data2004 <- data2004 %>%
  set_variable_labels(
    clseusa_n = 'How close ... America') %>%
  set_variable_labels(
    clseusa_f = 'How close ... America')

# if (approach == 'own') {
#   data2004 <- data2004 %>%
#     set_variable_labels(
#       clsetown_n = 'How close ... your town or city',
#       clsestat_n = 'How close ... your state',
#       clsenoam_n = 'How close ... North America') %>%
#     set_variable_labels(
#       clsetown_f = 'How close ... your town or city',
#       clsestat_f = 'How close ... your state',
#       clsenoam_f = 'How close ... North America')}
```

### Q.3

Some people say the following things are important for being truly American. Others say they are not important. How important do you think each of the following is?

a.  To have been born in America

b.  To have American citizenship

c.  To have lived in America for most of one's life

d.  To be able to speak English

e.  To be a Christian

f.  To respect America's political institutions and laws

g.  To feel American

h.  To have American ancestry

Modalités : Not important at all / Not very important / Can't choose / Fairly important / Very important

B&D n'utilisent pas l'item h (amancstr).

```{r}
q3_vars <- c('ambornin', 'amcit', 'amlived', 'amenglsh', 'amchrstn', 'amgovt', 'amfeel')
# if (approach == 'own') {q3_vars <- c(q3_vars, 'amancstr')}
q3_vars_n <- paste0(q3_vars, "_n")

data2004 <- data2004 %>%
  mutate(across(all_of(q3_vars), 
                ~ as_factor(.)
  )) %>%
  mutate(across(all_of(q3_vars), 
                ~ case_when(
                  . == 'VERY IMPORTANT' ~ mods[5],
                  . == 'FAIRLY IMPORTANT' ~ mods[4],
                  . == 'NOT VERY IMPORTANT' ~ mods[2],
                  . == 'NOT IMPORTANT AT ALL' ~ mods[1],
                  . == 'CANT CHOOSE' ~ mods[3],
                  TRUE ~ NA_real_),
                .names = '{.col}_n')) %>%
  mutate(across(all_of(q3_vars_n), 
                ~ factor(.,
                         levels = mods,
                         labels = lbls),
                .names = "{stringr::str_replace(.col, '_n$', '')}_f"))

data2004 <- data2004 %>%
  set_variable_labels(
    ambornin_n = 'How important ... to have been born in America',
    amcit_n = 'How important ... to have American citizenship',
    amlived_n = 'How important ... to have lived in America for most of one\'s life',
    amenglsh_n = 'How important ... to be able to speak English',
    amchrstn_n = 'How important ... to be a Christian',
    amgovt_n = 'How important ... to respect America\'s political institutions and laws',
    amfeel_n = 'How important ... to feel American') %>%
  set_variable_labels(
    ambornin_f = 'How important ... to have been born in America',
    amcit_f = 'How important ... to have American citizenship',
    amlived_f = 'How important ... to have lived in America for most of one\'s life',
    amenglsh_f = 'How important ... to be able to speak English',
    amchrstn_f = 'How important ... to be a Christian',
    amgovt_f = 'How important ... to respect America\'s political institutions and laws',
    amfeel_f = 'How important ... to feel American')

# if (approach == 'own') {
#   data2004 <- data2004 %>%
#     set_variable_labels(
#       amancstr_n = 'How important ... to have American ancestry') %>%
#     set_variable_labels(
#       amancstr_f = 'How important ... to have American ancestry')}
```

### Q.4

How much do you agree or disagree with the following statements?

a.  I would rather be a citizen of America than of any other country in the world

b.  There are some things about America today that make me feel ashamed of America

c.  The world would be a better place if people from other countries were more like the Americans

d.  Generally speaking, America is a better country than most other countries

e.  People should support their country even if the country is in the wrong.

f.  When my country does well in international sports, it makes me proud to be American

g.  I am often less proud of America than I would like to be

Modalités : Strongly disagree / Disagree / Neither agree nor disagree / Agree / Strongly agree

B&D n'utilisent pas les items f (amsports) et g (lessprd).

```{r}
q4_vars <- c('amcitizn', 'amshamed', 'belikeus', 'ambetter', 'ifwrong')
# if (approach == 'own') {q4_vars <- c(q4_vars, 'amsports', 'lessprd')}
q4_vars_n <- paste0(q4_vars, "_n")

data2004 <- data2004 %>%
  mutate(across(all_of(q4_vars), 
                ~ as_factor(.)
  )) %>%
  mutate(across(all_of(q4_vars), 
                ~ case_when(
                  . == 'STRONGLY AGREE' ~ mods_q4[5],
                  . == 'agree' ~ mods_q4[4],
                  . == 'NEITHER AGREE NOR DISAGREE' ~ mods_q4[3],
                  . == 'disagree' ~ mods_q4[2],
                  . == 'STRONGLY DISAGREE' ~ mods_q4[1],
                  . == 'CANT CHOOSE' ~ mods_q4[6],
                  TRUE ~ NA_real_),
                .names = '{.col}_n')) %>%
  mutate(across(all_of(q4_vars_n), 
                ~ factor(.,
                         levels = mods_q4,
                         labels = lbls_q4),
                .names = "{stringr::str_replace(.col, '_n$', '')}_f"))

# Reverse order for amshamed
if (approach == 'replic') {
  data2004 <- data2004 %>%
    mutate(amshamed_n = 6 - amshamed_n)}

if (approach == 'own') {
  data2004 <- data2004 %>%
    mutate(amshamed_n = -amshamed_n)}

data2004 <- data2004 %>%
  mutate(amshamed_f = factor(amshamed_f, levels = rev(levels(amshamed_f))))

data2004 <- data2004 %>%
  set_variable_labels(
    amcitizn_n = 'I would rather be a citizen of America than of any other country in the world',
    belikeus_n = 'The world would be a better place if people from other countries were more like the Americans',
    ambetter_n = 'Generally speaking, America is a better country than most other countries',
    ifwrong_n = 'People should support their country even if their country is in the wrong',
    amshamed_n = 'There are some things about America today that make me feel ashamed of America') %>%
  set_variable_labels(
    amcitizn_f = 'I would rather be a citizen of America than of any other country in the world',
    belikeus_f = 'The world would be a better place if people from other countries were more like the Americans',
    ambetter_f = 'Generally speaking, America is a better country than most other countries',
    ifwrong_f = 'People should support their country even if their country is in the wrong',
    amshamed_f = 'There are some things about America today that make me feel ashamed of America')

# if (approach == 'own') {
#   data2004 <- data2004 %>%
#     set_variable_labels(
#       amsports_n = 'When my country does well in international sports, it makes me proud to be American',
#       lessprd_n = 'I am often less proud of America than I would like to be') %>%
#     set_variable_labels(
#       amsports_f = 'When my country does well in international sports, it makes me proud to be American',
#       lessprd_f = 'I am often less proud of America than I would like to be')}
```

### Q.5

How proud are you of America in each of the following?

a.  The way democracy works

b.  Its political influence in the world

c.  America's economic achievements

d.  Its social security system

e.  Its scientific and technological achievements

f.  Its achievements in sports

g.  Its achievements in the arts & literature

h.  America's armed forces

i.  Its history

j.  Its fair and equal treatment of all groups in society

Modalités : Not proud at all / Not very proud / Can't choose / Somewhat proud / Very pround

B&D utilisent tous les items.

```{r}
q5_vars = c('proudsss', 'proudgrp', 'proudpol', 'prouddem', 'proudeco', 'proudspt', 'proudart', 'proudhis', 'proudmil', 'proudsci')
q5_vars_n <- paste0(q5_vars, "_n")

data2004 <- data2004 %>%
  mutate(across(all_of(q5_vars), 
                ~ as_factor(.)
  )) %>%
  mutate(across(all_of(q5_vars), 
                ~ case_when(
                  . == 'VERY PROUD' ~ mods[5],
                  . == 'SOMEWHAT PROUD' ~ mods[4],
                  . == 'NOT VERY PROUD' ~ mods[2],
                  . == 'NOT PROUD AT ALL' ~ mods[1],
                  . == 'CANT CHOOSE' ~ mods[3],
                  TRUE ~ NA_real_),
                .names = '{.col}_n')) %>%
  mutate(across(all_of(q5_vars_n), 
                ~ factor(.,
                         levels = mods,
                         labels = lbls),
                .names = "{stringr::str_replace(.col, '_n$', '')}_f"))

data2004 <- data2004 %>%
  set_variable_labels(
    prouddem_n = 'How proud ... the way democracy works',
    proudpol_n = 'How proud ... its political influence in the world',
    proudeco_n = 'How proud ... America\'s economic achievements',
    proudsss_n = 'How proud ... its social security system',
    proudsci_n = 'How proud ... its scientific and technological achievements',
    proudspt_n = 'How proud ... its achievements in sports',
    proudart_n = 'How proud ... its achievements in the arts & literature',
    proudmil_n = 'How proud ... America\'s armed forces',
    proudhis_n = 'How proud ... its history',
    proudgrp_n = 'How proud ... its fair and equal treatment of all groups in society') %>% 
  set_variable_labels(
    prouddem_f = 'How proud ... the way democracy works',
    proudpol_f = 'How proud ... its political influence in the world',
    proudeco_f = 'How proud ... America\'s economic achievements',
    proudsss_f = 'How proud ... its social security system',
    proudsci_f = 'How proud ... its scientific and technological achievements',
    proudspt_f = 'How proud ... its achievements in sports',
    proudart_f = 'How proud ... its achievements in the arts & literature',
    proudmil_f = 'How proud ... America\'s armed forces',
    proudhis_f = 'How proud ... its history',
    proudgrp_f = 'How proud ... its fair and equal treatment of all groups in society')
```

## Poids de sondage

```{r}
data2004 <- data2004 %>%
  mutate(wgt = as.numeric(wtssnr)) %>%
  set_variable_labels(wgt = 'survey_weights')
```

## Contrôles

### Âge

```{r}
data2004 <- data2004 %>%
  mutate(
    age_n = as.numeric(age),
    age_f = cut(
      age, 
      breaks = c(-Inf, 25, 40, 55, 70, Inf),
      labels = c('< 25 yo', '25-40 yo', '40-55 yo','55-70 yo', '>70 yo'),
      right = FALSE)) %>%
  set_variable_labels(
    age_n = 'Age',
    age_f = 'Age')
```

### Sexe

```{r}
data2004 <- data2004 %>%
  mutate(sex_f = factor(
    case_when(
      sex == 1 ~ 1,
      sex ==  2 ~ 0),
    levels = 0:1, 
    labels = c('F', 'M'))) %>%
  set_variable_labels(sex_f = "Sex")
```

### Race

La variable race comprend seulement 3 modalités : white / black / other. La variable ethnic est beaucoup plus détaillée, avec 45 modalités. B&D l'utilisent pour ajouter une modalité hispanc à la variable race, à partir des 2 modalités suivantes : mexico (17) / puerto rico (22) / other spanish (38).

```{r}
data2004 <- data2004 %>%
  mutate(race_f = factor(
    case_when(
      ethnic %in% c(17, 22, 38) ~ 3,
      race == 1 ~ 1,
      race == 2 ~ 2,
      race == 3 ~ 4,
      TRUE ~ NA_real_),
    levels = 1:4, 
    labels = c('White', 'Black', 'Hispanic', 'Other race'))) %>%
  set_variable_labels(race_f = "Race")
```

On a repris l'approche de B&D, qui fait primer l'ethnicité sur la race. Elle est discutable, car parmi les 185 personnes déclarant une ethnicité hispanique, 108 se déclarent de race blanche ou noire...

```{r eval=FALSE}
sum(data2004$ethnic %in% c(17, 22, 38), na.rm = TRUE)
sum(data2004$ethnic %in% c(17, 22, 38) & data2004$race %in% c(1,2), na.rm = TRUE)
```

### Éducation

```{r}
data2004 <- data2004 %>%
  mutate(
    educ_n = as.numeric(educ),
    educ_f = cut(
      educ, 
      breaks = c(-Inf, 12, 16, 17, Inf),
      labels = c('< High school', 'High school or some college', 'Bachelor', 'Advanced degree'),
      right = FALSE)) %>%
  set_variable_labels(
    educ_n = 'Education',
    educ_f = 'Education')
```

### Religion

```{r}
data2004 <- data2004 %>%
  mutate(reltrad_f = factor(
    case_when(
      # Black Protestant
      denom %in% c(12, 13, 20, 21) |
        (denom %in% c(10, 11, 14, 15, 18, 23, 28) & race == 2) |
        other %in% c(7, 14, 15, 21, 37, 38, 56, 78, 79, 85, 86, 87, 88, 98, 103, 104, 128, 133) |
        (other == 93 & race == 2) ~ 3,
      # Evangelical Protestant
      (denom %in% c(10, 14, 15, 18, 23) & race != 2) |
        denom %in% c(32, 33, 34, 42) |
        other %in% c(2, 3, 5, 6, 9, 10, 12, 13, 16, 18, 20, 22, 24, 26, 27,
                     28, 29, 31, 32, 34, 35, 36, 39, 41, 42, 43, 45, 47, 51, 52,
                     53, 55, 57, 63, 65, 66, 67, 68, 69, 76, 77, 83, 84, 90, 91,
                     92, 94, 97, 100, 101, 102, 106, 107, 108, 109, 110, 111,
                     112, 115, 116, 117, 118, 120, 121, 122, 124, 125, 127,
                     129, 131, 132, 133, 134, 135, 138, 139, 140, 146) |
        (other == 93 & race != 2) |
        (denom == 70 & attend >= 4 & attend != 9) ~ 2,
      # Mainline Protestant
      (denom %in% c(11, 28) & race != 2) |
        denom %in% c(22, 30, 31, 35, 38, 40, 41, 43, 48, 50) |
        other %in% c(1, 8, 19, 23, 25, 40, 44, 46, 48, 49, 50, 54, 
                     70, 71, 72, 73, 81, 89, 96, 99, 105, 119, 148) ~ 1,
      # Other
      other %in% c(11, 17, 29, 30, 33, 58, 59, 60, 61, 62, 64, 74,
                   75, 80, 82, 95, 113, 114, 130, 136, 141, 145) ~ 7,
      # Catholic
      relig == 2 | other == 123 ~ 4,
      # Jewish
      relig == 3 ~ 5,
      # None
      relig == 4 ~ 6,
      # Other
      relig == 5 ~ 7,
      TRUE ~ 7),
    levels = 1:7, 
    labels = c('Mainline Protestant', 'Evangelical Protestant', 'Black Protestant',
               'Catholic', 'Jewish', 'No religion', 'Other religion'))) %>%
  set_variable_labels(reltrad_f = 'Religion')
```

```{r}
data2004 <- data2004 %>%
  mutate(religstr_f = factor(
    case_when(
      reliten == 1 ~ 1,
      reliten %in% c(2:4) ~ 0,
      TRUE ~ NA_real_),
    levels = c(0:1),
    labels = c('Strong', 'Not strong'))) %>%
  set_variable_labels(religstr_f = 'Religion affiliation')
```

### Revenus

```{r}
data2004 <- data2004 %>%
  mutate(
    realinc_n = as.numeric(realinc),
    realinc2004_n = realinc * 1.72,
    lnrealinc2004_n = log(realinc2004_n),
    realinc2004_f = cut(
      realinc, 
      breaks = c(-Inf, 10000, 20000, 30000, Inf),
      labels = c('< 10k', '10-20k', '20-30k','> 30k'),
      right = FALSE)) %>%
  set_variable_labels(
    realinc2004_n = 'Family Income',
    lnrealinc2004_n = 'Log of Family Income',
    realinc2004_f = 'Family Income')
```

### Identification partisane

```{r}
data2004 <- data2004 %>%
  mutate(party_f = factor(
    case_when(
      partyid == 0 ~ 1,
      partyid %in% c(1, 2) ~ 2,
      partyid == 3 ~ 3,
      partyid %in% c(4, 5) ~ 4,
      partyid == 6 ~ 5,
      partyid == 7 ~ NA_real_,
      TRUE ~ NA_real_),
    levels = 1:5,
    labels = c("Strong Democrat", "Democrat", "Independent", "Republican", "Strong Republican"))) %>%
  set_variable_labels(party_f = "Partishanship")
```

### Lieu de naissance

```{r}
data2004 <- data2004 %>%
  mutate(born_usa_f = factor(
    case_when(
      born == 1 ~ 0,
      born ==  2 ~ 1,
      TRUE ~ NA_real_),
    levels = 0:1, 
    labels = c("Born in this country", "Not born in this country"))) %>%
  set_variable_labels(born_usa_f = "Was born in this country")
```

### Région

```{r}
data2004 <- data2004 %>%
  mutate(region_f = factor(
    case_when(
      region %in% 1:2 ~ 1,
      region %in% 3:4 ~ 2,
      region %in% 5:7 ~ 3,
      region == 8 ~ 4,
      region == 9 ~ 5,
      TRUE ~ NA_real_),
    levels = 1:5, 
    labels = c("Northeast", "Midwest", "South", "Mountain", "Pacific"))) %>%
  set_variable_labels(region_f = "Region")
```

# Valeurs manquantes

```{r}
base_outcomes <- c(q2_vars, q3_vars, q4_vars, q5_vars)
f_outcomes <- paste0(base_outcomes, "_f")
n_outcomes <- paste0(base_outcomes, "_n")
all_outcomes <- c(f_outcomes, n_outcomes)

f_controls <- c('sex_f', 'age_f', 'race_f', 'educ_f', 'born_usa_f', 'realinc2004_f',
                'party_f', 'religstr_f', 'reltrad_f', 'region_f')
n_controls <- c('age_n', 'educ_n', 'realinc2004_n', 'lnrealinc2004_n')
all_controls <- c(f_controls, n_controls)

all_vars <-c ('id', 'wgt', all_outcomes, all_controls)
```

On élimine les enquêtés auxquels le module Identité nationale n'a pas été administré, plus un ayant répondu à seulement deux questions. On élimine aussi les variables non-utilisées.

```{r}
data2004_recoded <- data2004 %>%
  filter(!if_all(all_of(all_outcomes), is.na)) %>%
  select(all_of(all_vars))
```

On étudie les NAs pour les outcomes :

-   Avec le recodage des auteurs, les NAs sont conséquentes.

-   Avec notre recodage, les NAs sont résiduelles : entre 1 et 3 par outcome. La majorité proviennent d'un enquêté ayant répondu à seulement 2 questions, seulement 8 NAs affectant 7 variables demeurent lorsqu'on l'élimine.

```{r}
data2004_recoded %>%
  summarise(across(all_of(f_outcomes), ~ sum(is.na(.)))) %>%
  rowSums()

data2004_recoded %>%
  select(all_of(f_outcomes)) %>%
  mutate(n_na = rowSums(is.na(.))) %>%
  summarise(avg_nas = mean(n_na)) %>%
  pull(avg_nas)

data2004_recoded %>%
  summarise(across(all_of(f_outcomes), ~ sum(is.na(.)))) %>%
  pivot_longer(cols = everything(), names_to = "Variable", values_to = "NAs") %>%
  filter(NAs > 0)

data2004_recoded %>% filter(if_any(all_of(f_outcomes), is.na)) %>%
  select(all_of(f_outcomes))
```

On étudie les NAs pour les contrôles : elles sont résiduelles aussi, sauf pour le revenu, avec 108 individus concernés.

```{r}
data2004_recoded %>%
  summarise(across(all_of(all_controls), ~ sum(is.na(.)))) %>%
  pivot_longer(cols = everything(), names_to = "Variable", values_to = "NAs") %>%
  filter(NAs > 0)
```

Données finales

-   B&D construisent 2 datasets
    -   L'un en éliminant les individus avec des valeurs manquantes pour les outcomes ou les contrôles =\> $n=830$
    -   L'autre en éliminant les individus avec plus de 10 NAs pour les outcomes, et au moins 1 NA pour les contrôles =\> $n=1077$
    -   Suppriment aussi 3 individus dont la religion est mal codée.
-   Nous éliminons l'individu avec seulement 2 réponses pour les outcomes, et imputons les valeurs manquantes par kNN =\> $n=1215$

```{r}
if (approach == 'replic') {
  data2004_1077_ni <- data2004_recoded %>%
    filter(rowSums(is.na(select(., all_of(f_outcomes)))) < 10) %>%
    filter(rowSums(is.na(select(., all_of(all_controls)))) == 0) %>%
    filter(!(id %in% c(769, 1523, 2581, 2745)))
  data2004_1077 <- data2004_1077_ni %>% 
    kNN(k=3, imp_var = FALSE)
  print(nrow(data2004_1077))
  
  write_parquet(data2004_1077_ni, paste0("data/data2004_1077_ni.parquet"))
  write_parquet(data2004_1077, paste0("data/data2004_1077.parquet"))
  
  data2004_830_ni <- data2004_recoded %>%
    filter(rowSums(is.na(select(., all_of(f_outcomes)))) == 0) %>%
    filter(rowSums(is.na(select(., all_of(all_controls)))) == 0) %>%
    filter(!(id %in% c(769, 1523, 2581, 2745)))
  data2004_830 <- data2004_830_ni %>% 
    kNN(k=3, imp_var = FALSE)
  print(nrow(data2004_830))

  write_parquet(data2004_830_ni, paste0("data/data2004_830_ni.parquet"))
  write_parquet(data2004_830, paste0("data/data2004_830.parquet"))  
}
```

```{r}
if (approach == 'own') {
  data2004_1215 <- data2004_recoded %>%
  filter(id != 769) %>% 
  kNN(k=3, imp_var = FALSE)
  
  write_parquet(data2004_1215, paste0("data/data2004_1215.parquet"))
}
```
